臺灣臺中地方法院民事裁定　　100年度抗字第90號
抗　告　人　翁稚鎣
相　對　人　旭勝教育用品有限公司
抗告人因旭勝教育用品有限公司清算事件，抗告人對於民國100
年4月19日本院所為100年度司字第15號裁定提起抗告，本院裁定
如下：
    主      文
抗告駁回。
抗告費用新臺幣壹仟元由抗告人負擔。
    理      由
一、本件抗告意旨略以：抗告人於民國99年7月28日就任相對人
    公司清算人，於100年1月27日清算完結（即6個月內），並
    依公司法第93條第1項規定應於清算完結日100年1月27日起
    算15日（100年1月31日向法院遞狀聲報，在15日範圍內），
    向本院聲報，並無違反公司法第87條第3項、第4項及第93條
    規定，為此不服原審裁處罰鍰新台幣（下同）1萬元，請求
    撤銷原裁定云云。
二、按清算人就任後，應即檢查公司財產情形，造具資產負債表
    及財產目錄，送交各股東查閱。清算人應於6個月內完結清
    算；不能於6個月內完結清算時，清算人得申敘理由，向法
    院聲請展期。清算人不於前項規定期限內清算完結者，各處
    新臺幣1萬元以上5萬元以下罰鍰。公司法第87條第1、3、4
    項定有明文。上開規定依同法第113條規定於有限公司清算
    時準用之。
三、經查，旭勝教育用品有限公司股東會於99年6月30日選任抗
    告人為清算人，抗告人則於99年7月28日出具清算人就任同
    意書並向主管機關申辦解散登記，嗣抗告人於99年8月11日
    向本院呈報清算人，亦經本院以99年度司司字第251號核備
    在案。依前揭公司法第113條準用同法第87條第3、4項之規
    定，抗告人應於就任後6個月內（即100年1月27日以前）完
    結清算，如不能於6個月期限內完結清算時，應申敘理由，
    向本院聲請展期。抗告人於100年1月31日向本院聲報清算完
    結，經本院以100年度司司字第59號准予備查而告完結等情
    ，業經調閱本院99年度司司字第251號、100年度司司字第59
    號查核屬實，是抗告人遲至100年1月31日始向本院聲報清算
    完結並獲准予備查，已逾上述應於6個月期限內完結之規定
    ，抗告人復未向本院聲請展期，則依前開法條規定，即應處
    以罰鍰，原裁定從輕處以最低度之裁罰1萬元，核無不當，
    而抗告人雖以「依公司法第93條第1項規定應於清算完結日
    100年1月27日起算15日向法院聲報，並無違反公司法第87
    條第3、4項及第93條規定」等語置辯，惟按公司法第83條第
    1項：「清算人應於『就任後』15日內，將其姓名、住所或
    居所及就任日期，向法院聲報。」、第87條第3項規定：「
    清算人應於6個月內『完結清算』；不能於6個月內完結清算
    時，清算人得申敘理由，向法院聲請展期。」、第92條規定
    ：「清算人應於『清算完結後』15日內，造具結算表冊，送
    交各股東，請求其承認，如股東不於1個月內提出異議，即
    視為承認。但清算人有不法行為時，不在此限。」、第93條
    規定：「清算人應於清算完結，經送請『股東承認後』15日
    內，向法院聲報。清算人違反前項聲報期限之規定時，各處
    新臺幣3千元以上1萬5千元以下罰鍰。」，且清算人應於清
    算開始及完結時，向法院聲報，否則公司之清算程序尚難認
    為已終結（最高法院94年度第4次民事庭會議決議、78年度
    台上字第451號判決意旨參照），是以，所謂完結清算應包
    括向法院聲報清算完結程序，換言之，公司法第87條第3項
    所謂6個月內完結清算期限，應包括就任後15日內向法院聲
    報、清算完結後15日內造具結算表冊送請股東承認（暨1個
    月視為承認期間）、股東承認後15日內送法院聲報等清算程
    序，上開就任向法院聲報期限、清算完結後送股東承認、視
    為承認期限、股東承認後向法院聲報期限，除有聲請展期外
    ，均應在6個月內完結清算期間內為之，尚非謂各階段清算
    程序法定期限得予展延6個月法定完結清算期間，抗告人以
    前開情詞請求廢棄原裁定，洵非有據，為無理由，應予駁回
    。
五、據上論結，本件抗告為無理由，爰依非訟事件法第21條第2
    項、第24條第1項、第46條，民事訴訟法第495條之1第1項、
    第449條第1項、第78條，裁定如主文。
中    華    民    國   100    年    6     月    28    日
                  民事第二庭    審判長法  官  王  銘
                                      法  官  陳卿和
                                      法  官  吳崇道
正本係照原本作成
本裁定除以適用法規顯有錯誤為理由外，不得再抗告，如提再抗
告，應於收受送達後十日內委任律師為代理人向本院提出再抗告
狀，並繳納再抗告費新台幣一千元。
中    華    民    國   100    年    6     月    28    日
                                      書記官